it: Materiale per la conservazione degli alimenti: Acrilico; Alluminio; Bamboo; Legno di faggio; Ceramica; Argilla; Vetro; Metallo; Plastica; Rattan; Acciaio inossidabile; Legno; Altro
de: Material zur Lebensmittelaufbewahrung: Acryl; Aluminium; Bambus; Buchenholz; Keramik; Ton; Glas; Metall; Kunststoff; Rattan; Edelstahl; Holz; Sonstiges
th: วัสดุที่ใช้ทำที่เก็บอาหาร: อะคริลิก; อะลูมิเนียม; ไผ่; ไม้บีช; เซรามิก; ดินเหนียว; แก้ว; โลหะ; พลาสติก; หวาย; เหล็กสเตนเลส; ไม้; อื่นๆ
hu: Élelmiszertároló anyaga: Akril; Alumínium; Bambusz; Bükkfa; Kerámia; Agyag; Üveg; Fém; Műanyag; Rattan; Rozsdamentes acél; Fa; Egyéb
sk-SK: Materiál nádob na skladovanie potravín: Akryl; Hliník; Bambus; Bukové drevo; Keramika; Hlina; Sklo; Kov; Plast; Ratan; Nehrdzavejúca oceľ; Drevo; Iné
vi: Vật liệu bảo quản thực phẩm: Acrylic; Nhôm; Tre; Gỗ dẻ; Gốm; Đất sét; Thủy tinh; Kim loại; Nhựa; Cây mây; Thép không gỉ; Gỗ; Khác
ko: 식품 보관 자재: 아크릴; 알루미늄; 대나무; 너도밤나무; 세라믹; 클레이; 유리; 금속; 플라스틱; 등나무; 스테인리스 스틸; 목재; 기타
zh-TW: 食品收納容器材料: 壓克力; 鋁; 竹子; 山毛櫸木; 陶瓷; 陶土; 玻璃; 金屬; 塑膠; 藤; 不銹鋼; 木材; 其他
hr-HR: Materijal artikla za skladištenje hrane: Akril; Aluminij; Bambus; Bukovina; Keramika; Glina; Staklo; Metal; Plastika; Ratan; Nehrđajući čelik; Drvo; Ostalo
es: Material de almacenamiento de comida: Acrílico; Aluminio; Bambú; Madera de haya; Cerámica; Arcilla; Vidrio; Metal; Plástico; Ratán; Acero inoxidable; Madera; Otros
ru: Материал емкости для пищевых продуктов: Акрил; Алюминий; Бамбук; Бук; Керамика; Глина; Стеклянные; Металл; Пластик; Ротанг; Нержавеющая сталь; Дерево; Другой
tr: Gıda depolama malzemesi: Akrilik; Alüminyum; Bambu; Kayın ağacı; Seramik; Kil; Cam; Metal; Plastik; Hint kamışı; Paslanmaz çelik; Ahşap; Diğer
el: Υλικό αποθήκευσης τροφίμων: Ακρυλικό; Αλουμίνιο; Μπαμπού; Ξύλο οξυάς; Κεραμικό; Πηλός; Γυαλί; Μέταλλο; Πλαστικό; Ρατάν; Ανοξείδωτος χάλυβας; Ξύλο; Άλλο
sl-SI: Material vsebnikov za shranjevanje živil: Akril; Aluminij; Bambus; Bukov les; Keramika; Glina; Steklo; Kovina; Plastika; Ratan; Nerjavno jeklo; Les; Drugo
nl: Materiaal voedselopslag: Acryl; Aluminium; Bamboe; Beukenhout; Keramiek; Klei; Glas; Metaal; Plastic; Rotan; Roestvrij staal; Hout; Andere
bg-BG: Материал за съхранение на храна: Акрил; Алуминий; Бамбук; Букова дървесина; Керамика; Глина; Стъкло; Метал; Пластмаса; Ратан; Неръждаема стомана; Дърво; Други
da: Materiale til madopbevaring: Akryl; Aluminum; Bambus; Bøgetræ; Keramik; Ler; Glas; Metal; Plast; Rattan; Rustfrit stål; Træ; Andet
ro-RO: Material depozitare alimente: Acrilic; Aluminiu; Bamboo; Lemn de fag; Ceramic; Lut; Sticlă; Metal; Plastic; Ratan; Oțel inoxidabil; Lemn; Altele
nb: Matoppbevaringsmateriale: Akryl; Aluminium; Bambus; Bøktre; Keramikk; Leire; Glass; Metall; Plast; Rotting; Rustfritt stål; Trevirke; Annet
zh-CN: 食品保鲜袋材质: 丙烯酸; 铝; 竹子; 山毛榉木; 陶瓷制品; 粘土; 玻璃; 金属; 塑料; 藤条; 不锈钢; 木头; 其他
sv: Matförvaring - material: Akryl; Aluminium; Bambu; Bokträ; Keramisk; Lera; Glas; Metall; Plast; Rattan; Rostfritt stål; Trä; Övrigt
pl: Materiał, w którym przechowuje się żywność: Akryl; Aluminium; Bambus; Drewno bukowe; Ceramika; Gliniana; Szkło; Metal; Tworzywo sztuczne; Rattan; Stal nierdzewna; Drewno; Inne
cs: Materiál dózy na potraviny: Akrylové; Hliník; Bambus; Bukové dřevo; Keramika; Plastelína; Sklo; Kov; Plast; Ratan; Nerezová ocel; Dřevo; Jiné
en: Food storage material: Acrylic; Aluminum; Bamboo; Beech wood; Ceramic; Clay; Glass; Metal; Plastic; Rattan; Stainless steel; Wood; Other
ja: 食品貯蔵材料: アクリル; アルミニウム; バンブー; ブナ材; セラミック; クレイ; ガラス; 金属; プラスチック; 籐; ステンレススチール; 木材; その他
pt-PT: Material de armazenamento de alimentos: Acrílico; Alumínio; Bambu; Madeira de faia; Cerâmica; Argila; Vidro; Metal; Plástico; Ratim; Aço inoxidável; Madeira; Outro
fi: Ruoan säilytysmateriaali: Akryyli; Alumiini; Bambu; Pyökkipuu; Keraaminen; Savi; Lasi; Metalli; Muovi; Rottinki; Ruostumaton teräs; Puu; Muu
lt-LT: Indo maistui medžiaga: Akrilas; Aliuminis; Bambukas; Buko mediena; Keramika; Molis; Stiklas; Metalas; Plastikas; Ratanas; Nerūdijantysis plienas; Mediena; Kita
fr: Matériel de conservation des aliments: Acrylique; Aluminum; Bambou; Bois de hêtre; Céramique; Argile; Verre; Métal; Plastique; Rattan; Acier inoxydable; Bois; Autre
pt-BR: Material de armazenamento de alimentos: Acrílico; Alumínio; Bambu; Madeira de faia; Cerâmica; Argila; Vidro; Metal; Plástico; Rattan; Aço inoxidável; Madeira; Outro